Config:
  hfst:
    Gen: ../../../src/generator-gt-norm.hfst
    Morph: ../../../src/analyser-gt-norm.hfst
  xerox:
    Gen: ../../../src/generator-gt-norm.xfst
    Morph: ../../../src/analyser-gt-norm.xfst
    App: lookup

Tests:

  Verb - k̲e.e - ENGLISH : # CLASS_E.E_STEM_2

     k̲e.e+V+Dir+Past: k̲eegán
     k̲e.e+V+Interr+Pres+Hab: k̲eegáng
     k̲e.e+V+Pres+Hab: k̲eegánggang
     k̲e.e+V+Pres+Hab+NonFact: k̲eegángang
     k̲e.e+V+Dir+Past+Hab: k̲eegíinii
     k̲e.e+V+Interr+Past+Hab: k̲eegáangaa
     k̲e.e+V+Indir+Past+Hab: k̲eegáangaan
     k̲e.e+V+Pl+Impv: k̲eeʼúu
     k̲e.e+V+3pl+Imm+Pres: k̲eeʼwáa
     k̲e.e+V+3pl+Interr+Simp+Pres: k̲eeʼwáa
     k̲e.e+V+3pl+Simp+Pres: k̲eeʼwáang
     k̲e.e+V+3pl+Dir+Past: k̲eeʼwägán
     k̲e.e+V+3pl+Interr+Past: k̲eeʼáawaa
     k̲e.e+V+3pl+Indir+Past: k̲eeʼáawaan
     k̲e.e+V+3pl+Rel: k̲eeʼwáas
     k̲e.e+V+3pl+Rel+Evid: k̲eeʼáawaas
     k̲e.e+V+3pl+NonFact: k̲eeʼwáa.ang
     k̲e.e+V+3pl+Past+NonFact: k̲eeʼáawaa.ang
     k̲e.e+V+3pl+Interr+Pres+Hab: k̲eegángʼwaa
     k̲e.e+V+3pl+Pres+Hab: k̲eegángʼwaang
     k̲e.e+V+3pl+Pres+Hab+NonFact: k̲eegángʼwaa.ang
     k̲e.e+V+3pl+Dir+Past+Hab: k̲eeʼwägíinii
     k̲e.e+V+3pl+Interr+Past+Hab: k̲eeʼwägáangaa
     k̲e.e+V+3pl+Indir+Past+Hab: k̲eeʼwägáangaan
     k̲e.e+V+3pl+Interr+Fut+Long: k̲eeʼwáaäsaa
     k̲e.e+V+3pl+Interr+Fut+Short: k̲eeʼwáaäs
     k̲e.e+V+3pl+Simp+Fut: k̲eeʼwáaäsaang
     k̲e.e+V+3pl+Imm+Fut: k̲eeʼwáaäsga
     k̲e.e+V+3pl+Rel+Fut: k̲eeʼwáaäsaas
     k̲e.e+V+3pl+Fut+NonFact: k̲eeʼwáaäsaa.ang
     k̲e.e+V+3pl+Interr+Near+Fut: k̲eeʼwáa.ang k̲asaʼáa
     k̲e.e+V+3pl+Near+Fut: k̲eeʼwáa.ang k̲asaʼáang
     k̲e.e+V+3pl+Interr+VNear+Fut: k̲eeʼwáa.ang k̲asaasdláa
     k̲e.e+V+3pl+VNear+Fut: k̲eeʼwáa.ang k̲asaasdláang
     k̲e.e+V+3pl+Bias+Imm+Pres: k̲eeʼwáaʼuuj
     k̲e.e+V+3pl+Bias+Simp+Pres: k̲eeʼwáaʼuujang
     k̲e.e+V+3pl+Res: k̲eeʼwáaäsaaʼuujang
     k̲e.e+V+3pl+Bias+Interr+Pres: k̲eeʼwáaʼus
     k̲e.e+V+3pl+Bias+Interr+Past: k̲eeʼwáaʼujaa
     k̲e.e+V+3pl+Bias+Interr+Past+Hab: k̲eeʼwáaʼuujaangaa
     k̲e.e+V+3pl+Bias+Interr+Fut: k̲eeʼwáaäsaaʼus
     k̲e.e+V+3pl+Cert+Pres: k̲eeʼwáaʼahlanggang
     k̲e.e+V+3pl+Cert+Past: k̲eeʼwáaʼahlanggan
     k̲e.e+V+3pl+Cert+Past+Hab: k̲eeʼwáaʼahlanggiinii
     k̲e.e+V+3pl+Cert+Fut: k̲eeʼwáaäsaaʼahlans
     k̲e.e+V+3pl+Cert+Rel: k̲eeʼwáaʼahlans
     k̲e.e+V+3pl+Ints+Past: k̲eeʼáawaaʼahlang
     k̲e.e+V+3pl+Cont: k̲eeʼáawaaʼahlanggaa
     k̲e.e+V+3pl+Ctfact+Pres: k̲eeʼáawaaʼahlanggang
     k̲e.e+V+3pl+Rflx: k̲eeʼwáaʼahl
     k̲e.e+V+3pl+Fut+Rflx+Interr: k̲eeʼwáaäseehl
     k̲e.e+V+Neg+Sg+Impv: k̲eeʼáng
     k̲e.e+V+Neg+Imm+Pres: k̲eeʼángga
     k̲e.e+V+Neg+Interr+Simp+Pres: k̲eeʼáng
     k̲e.e+V+Neg+Simp+Pres: k̲eeʼánggang
     k̲e.e+V+Neg+Dir+Past: k̲eeʼánggan
     k̲e.e+V+Neg+Interr+Past: k̲eeʼáangaa
     k̲e.e+V+Neg+Indir+Past: k̲eeʼáangaan
     k̲e.e+V+Neg+Rel: k̲eeʼáns
     k̲e.e+V+Neg+Rel+Evid: k̲eeʼáangaas
     k̲e.e+V+Neg+NonFact: k̲eeʼangáng
     k̲e.e+V+Neg+Past+NonFact: k̲eeʼáangaa.ang
     k̲e.e+V+Neg+Interr+Pres+Hab: k̲eeʼánggang
     k̲e.e+V+Neg+Pres+Hab: k̲eegángʼanggang
     k̲e.e+V+Neg+Pres+Hab+NonFact: k̲eegángʼangang
     k̲e.e+V+Neg+Dir+Past+Hab: k̲eeʼánggiinii
     k̲e.e+V+Neg+Interr+Past+Hab: k̲eeʼánggaangaa
     k̲e.e+V+Neg+Indir+Past+Hab: k̲eeʼánggaangaan
     k̲e.e+V+Neg+Interr+Fut+Long: k̲eeʼángäsaa
     k̲e.e+V+Neg+Interr+Fut+Short: k̲eeʼángäs
     k̲e.e+V+Neg+Simp+Fut: k̲eeʼángäsaang
     k̲e.e+V+Neg+Imm+Fut: k̲eeʼángäsga
     k̲e.e+V+Neg+Rel+Fut: k̲eeʼángäsaas
     k̲e.e+V+Neg+Fut+NonFact: k̲eeʼángäsaa.ang
     k̲e.e+V+Neg+Bias+Imm+Pres: k̲eeʼángʼuuj
     k̲e.e+V+Neg+Bias+Simp+Pres: k̲eeʼángʼuujang
     k̲e.e+V+Neg+Res: k̲eeʼángäsaaʼuujang
     k̲e.e+V+Neg+Bias+Interr+Pres: k̲eeʼángʼus
     k̲e.e+V+Neg+Bias+Interr+Past: k̲eeʼángʼujaa
     k̲e.e+V+Neg+Bias+Interr+Past+Hab: k̲eeʼángʼuujaangaa
     k̲e.e+V+Neg+Bias+Interr+Fut: k̲eeʼángäsaaʼus
     k̲e.e+V+Neg+Cert+Pres: k̲eeʼáangʼahlanggang
     k̲e.e+V+Neg+Cert+Past: k̲eeʼáangʼahlanggan
     k̲e.e+V+Neg+Cert+Past+Hab: k̲eeʼáangʼahlanggiinii
     k̲e.e+V+Neg+Cert+Fut: k̲eeʼángäsaaʼahlans
     k̲e.e+V+Neg+Cert+Rel: k̲eeʼáangʼahlans
     k̲e.e+V+Neg+Ints+Past: k̲eeʼáangaaʼahlang
     k̲e.e+V+Neg+Cont: k̲eeʼáangaaʼahlanggaa
     k̲e.e+V+Neg+Ctfact+Pres: k̲eeʼáangaaʼahlanggang
     k̲e.e+V+Neg+Rflx: k̲eeʼáangʼahl
     k̲e.e+V+Neg+Fut+Rflx+Interr: k̲eeʼángäseehl
     k̲e.e+V+Neg+Pl+Impv: k̲eeʼángʼuu
     k̲e.e+V+Neg+3pl+Imm+Pres: k̲eeʼángʼwaa
     k̲e.e+V+Neg+3pl+Interr+Simp+Pres: k̲eeʼángʼwaa
     k̲e.e+V+Neg+3pl+Simp+Pres: k̲eeʼángʼwaang
     k̲e.e+V+Neg+3pl+Dir+Past: k̲eeʼángʼwägan
     k̲e.e+V+Neg+3pl+Interr+Past: k̲eeʼángʼaawaa
     k̲e.e+V+Neg+3pl+Indir+Past: k̲eeʼángʼaawaan
     k̲e.e+V+Neg+3pl+Rel: k̲eeʼángʼwaas
     k̲e.e+V+Neg+3pl+Rel+Evid: k̲eeʼángʼaawaas
     k̲e.e+V+Neg+3pl+NonFact: k̲eeʼángʼwaa.ang
     k̲e.e+V+Neg+3pl+Past+NonFact: k̲eeʼángʼaawaa.ang
     k̲e.e+V+Neg+3pl+Interr+Pres+Hab: k̲eegángʼangʼwaa
     k̲e.e+V+Neg+3pl+Pres+Hab: k̲eegángʼangʼwaang
     k̲e.e+V+Neg+3pl+Pres+Hab+NonFact: k̲eegángʼangʼwaa.ang
     k̲e.e+V+Neg+3pl+Dir+Past+Hab: k̲eeʼángʼwägiinii
     k̲e.e+V+Neg+3pl+Interr+Past+Hab: k̲eeʼángʼwägaangaa
     k̲e.e+V+Neg+3pl+Indir+Past+Hab: k̲eeʼángʼwägaangaan
     k̲e.e+V+Neg+3pl+Interr+Fut+Long: k̲eeʼángʼwaaäsaa
     k̲e.e+V+Neg+3pl+Interr+Fut+Short: k̲eeʼángʼwaaäs
     k̲e.e+V+Neg+3pl+Simp+Fut: k̲eeʼángʼwaaäsaang
     k̲e.e+V+Neg+3pl+Imm+Fut: k̲eeʼángʼwaaäsga
     k̲e.e+V+Neg+3pl+Rel+Fut: k̲eeʼángʼwaaäsaas
     k̲e.e+V+Neg+3pl+Fut+NonFact: k̲eeʼángʼwaaäsaa.ang
     k̲e.e+V+Neg+3pl+Interr+Near+Fut: k̲eeʼwáa.ang k̲asaaʼáng
     k̲e.e+V+Neg+3pl+Near+Fut: k̲eeʼwáa.ang k̲asaaʼánggang
     k̲e.e+V+Neg+3pl+Interr+VNear+Fut: k̲eeʼwáa.ang k̲asaasdläʼáng
     k̲e.e+V+Neg+3pl+VNear+Fut: k̲eeʼwáa.ang k̲asaasdläʼánggang
     k̲e.e+V+Neg+3pl+Bias+Imm+Pres: k̲eeʼángʼwaaʼuuj
     k̲e.e+V+Neg+3pl+Bias+Simp+Pres: k̲eeʼángʼwaaʼuujang
     k̲e.e+V+Neg+3pl+Res: k̲eeʼángʼwaaäsaaʼuujang
     k̲e.e+V+Neg+3pl+Bias+Interr+Pres: k̲eeʼángʼwaaʼus
     k̲e.e+V+Neg+3pl+Bias+Interr+Past: k̲eeʼángʼwaaʼujaa
     k̲e.e+V+Neg+3pl+Bias+Interr+Past+Hab: k̲eeʼángʼwaaʼuujaangaa
     k̲e.e+V+Neg+3pl+Bias+Interr+Fut: k̲eeʼángʼwaaäsaaʼus
     k̲e.e+V+Neg+3pl+Cert+Pres: k̲eeʼángʼwaaʼahlanggang
     k̲e.e+V+Neg+3pl+Cert+Past: k̲eeʼángʼwaaʼahlanggan
     k̲e.e+V+Neg+3pl+Cert+Past+Hab: k̲eeʼángʼwaaʼahlanggiinii
     k̲e.e+V+Neg+3pl+Cert+Fut: k̲eeʼángʼwaaäsaaʼahlans
     k̲e.e+V+Neg+3pl+Cert+Rel: k̲eeʼángʼwaaʼahlans
     k̲e.e+V+Neg+3pl+Ints+Past: k̲eeʼángʼaawaaʼahlang
     k̲e.e+V+Neg+3pl+Cont: k̲eeʼángʼaawaaʼahlanggaa
     k̲e.e+V+Neg+3pl+Ctfact+Pres: k̲eeʼángʼaawaaʼahlanggang
     k̲e.e+V+Neg+3pl+Rflx: k̲eeʼángʼwaaʼahl
     k̲e.e+V+Neg+3pl+Fut+Rflx+Interr: k̲eeʼángʼwaaäseehl

